【裁判字號】    99,執消債更,20
【裁判日期】    990824
【裁判案由】    更生事件
【裁判全文】
臺灣臺北地方法院民事裁定          99年度執消債更字第20號
聲  請  人
即債務人    鄭怡芬
代  理  人  李勇三律師
相  對  人
即債權人    花旗（台灣）商業銀行股份有限公司
法定代理人  管國霖
相  對  人
即債權人    台灣中小企業銀行股份有限公司
法定代理人  羅澤成
代  理  人  蔡嘉琪
相  對  人
即債權人    渣打國際商業銀行股份有限公司
法定代理人  麥侃哲
相  對  人
即債權人    聯邦商業銀行股份有限公司
法定代理人  李憲章
代  理  人  蕭智中
            陳偉介
相  對  人
即債權人    遠東國際商業銀行股份有限公司
法定代理人  洪信德
代  理  人  張國保
相  對  人
即債權人    永豐商業銀行股份有限公司
法定代理人  邱正雄
代  理  人  陳雅惠
            朱明志
              鴻達
相  對  人
即債權人    萬泰商業銀行股份有限公司
法定代理人  盧正昕
代  理  人  王智仁
相  對  人
即債權人    中國信託商業銀行股份有限公司
法定代理人  辜濂松
代  理  人  謝洺真
上列當事人聲請消費者債務清理事件，本院裁定如下：
    主  文
債務人所提如附件所示之更生方案應予認可。
    理  由
一、按債務人有薪資、執行業務所得或其他固定收入，法院認更
    生方案之條件公允者，得不經債權人會議可決，逕依債務人
    之聲請或依職權以裁定認可更生方案；法院為認可之裁定時
    ，因更生方案履行之必要，對於債務人在未依更生條件全部
    履行完畢前之生活程度，得為相當之限制，消費者債務清理
    條例第64條第1項、第62條第2項分別定有明文。
二、本件債務人聲請更生，前經本院98年度消債更字第 463號民
    事裁定開始更生程序在案，債務人分別於民國（下同）99年
    4月28日及同年6月28日提出財產及收入狀況報告書及更生方
    案，現每月約有販售刮刮樂彩券約8,583元、前夫給付5,000
     元及台北市政府低收入及子女身心障礙補助 33,852元，合
    計約新台幣（下同）47,435元之固定性收入等情，有出販售
    彩券之銷售證明文件、社會局補助款存入存摺明細、及社會
    局公文影本附卷為憑，扣除更生期間每月必要生活支出（包
    括債務人及扶養4名未成年子女）43,652元後，提出如附件
    所示更生方案，承諾每月依比例清償全體債權人共3,200元
    ，清償期限共為8年，共清償307,200元，佔全部債務比例
    20.51%。經本院將上開財產收入狀況報告書及更生方案送達
    債權人，全體債權人均表示不同意，故上開更生方案未能依
    消費者債務清理條例第60條規定，獲得債權人會議之可決。
三、經查，依內政部之統計報告，99年度台北市每人每月最低基
    本生活費用為 14,614元，債務人現扶養4名未成年子女，陳
    報其連同4名未成年子女生活必要費用為43,652元（包括5人
    之膳食費、房屋租金、水電瓦斯電話費、手機、網路及第四
    台費用及子女衣物文具教育與雜支費用），平均每人每月支
    出約為8,731元，並未逾越上開最低生活費標準，是其生活
    應無明顯浪費情事。
四、另查，本件債權人不同意上開更生方案之理由，無非主張債
    務人前配偶應負擔部份扶養費用、債務人板橋農會上有存款
    、債務人陳報聲請更生前每月支出較更生方案預定支出較低
    、還款成數過低等，惟，
    （一）本件債務人扶養四名子女，長子為身心障礙患者，幼
          子年方3歲，四名子女每月領有補助款共28,039元（
          全戶補助款33,852－債務人個人低收入戶補助款5,81
          3 ＝28,039），有社會局補助函文及戶籍謄本附卷為
          憑，如以上述每人每月平均支出之8,731元計算，4名
          子女每月合計支出34,924元，其中28,039由政府補助
          ，剩餘6,88 5元由債務人前配偶出具書面表示每月支
          付5,000元，另債務人支付1,885元，故債務人前配與
          債務人子女扶養費分擔部份，尚難謂不合理。
    （二）債務人聲請本院准予更生時，即於書狀說明板橋農會
          之存款，係債務人父親賣其自有房屋剩餘款項，為其
          養老之用，借用四名子女名義存放，有債務人兄弟姐
          妹四人簽名之協議書影本在卷可稽，應可信為真實，
          故債務人應無隱匿財產情事。
    （三）另據債務人財產收入狀況報告書之費用明細，債務人
          聲請更生前 2年，除清償債務外，每月膳食費、房租
          、用品、水電瓦斯等各式費用總和為43,500元，與99
          年6月28日陳報之更生方案履行期間預定支出 43,652
          元差別不大，且債務人陳報之預定支出並未逾台北市
          每人每月最低生活費，應可謂合理。
    （四）是本件債務人每月收入扣除支出後，提出如附件所示
          之更生方案，經本院斟酌債務人及其配偶收入狀況，
          子女年齡及就學情形，債務人確實已盡最大努力，且
          所提更生方案非顯無履行可能，亦屬適當。
六、綜上，本件債務人有固定性收入，其所提如附件所示之更生
    方案，於斟酌債務人經濟生活之更生機會及債權人債權保障
    等事項後，認其條件公允，且無不得認可之消極事由，應予
    認可，爰裁定如主文。而債務人所提如附件所示之更生方案
    ，係本院審酌債務人收入及必要生活費用後，認為適當，如
    債務人均按更生方案如期繳款，已難有奢華之生活，債權人
    債權並得以合理受償，如債務人不按更生方案履行，債權人
    即得依消費者債務清理條例第74條規定，以更生方案為執行
    名義聲請強制執行，法院此時亦得裁定開始清算程序，均足
    實現債權人債權，故本件並無特別限制債務人生活程度之必
    要，附此敘明。
七、如不服本裁定，應於裁定送達後10日內，以書狀向司法事務
    官提出異議。
中    華    民    國    99    年    8    月    24     日
                  民事執行處司法事務官  吳佳育
附件：更生方案

司法院資訊處製作；財團法人民間司法改革基金會備份。
